# 请教陈版主土地资产权属问题

提问人：4927129 时间：2017-07-07 21:48:28
请叫陈版主，现有一开曼群岛挂牌主体在美股上市，另在香港设立两家全资子公司A1、A2，A1在中国境内投资设立全资子公司B1，B1主要业务是物流和零售，在全国各地都有大型物流基地，并有大量土地资产，然而资产产权全部归属于A2，B1需要向A2缴纳仓储费，请问这样处理是否有风险，本来属于B1资产全部放在境外，是否存在利益输送问题？另外想请教一下，集团内部存在大量资金拆借问题，但资金使用费费率较低，为2%左右，远低于银行同期贷款利率，在税务上会计上是否需要进行调整？

回答人：chenyiwei
1 、境外主体持有境内土地资产，该安排存在较大的外汇、税务等合规性风险，具体建议咨询律师和主管部门。 2 、一般而言，如果关联交易的双方由同一个主管税务机关管辖，且其盈亏状况相同或相似，该安排并未减少双方作为一个整体应缴纳的税款总额，则相对而言被特别纳税调整的风险较小。如果注册在不同地区，由不同的主管税务机关管辖，导致税收跨区转移的，或者盈利企业向亏损企业低息拆出资金以转移利润给亏损企业的，可能会招致纳税调整。此问题建议咨询税务专业人士。